臺灣士林地方法院民事判決
110年度訴字第1494號
原      告  鍾華萍  
訴訟代理人  陳振瑋律師
            何宗樺律師
被      告  遠香生活廚房股份有限公司（原名：遠芳生活秘  
            書股份有限公司）

法定代理人  鄭惠方  
訴訟代理人  陳俊成律師
受  告知人  法務部行政執行署士林分署

法定代理人  周懷廉  
上列當事人間請求確認董事關係不存在事件，本院於民國111年8
月19日言詞辯論終結，判決如下：
    主  文
確認原告與被告間之董事及董事長委任關係自民國98年7月28日
起不存在。
訴訟費用由被告負擔。    
    事實及理由
壹、程序事項：
一、公司與董事間訴訟，除法律另有規定外，得由監察人代表公
    司為訴訟，有公司法第213條規定可稽。原告登記為被告之
    董事長（本院卷第166頁），其訴請確認與被告間董事委任
    關係不存在，係屬公司與董事間訴訟，被告之監察人鄭惠方
    代表被告為訴訟，合乎上揭規定。
二、訴狀送達後，原告不得將原訴變更或追加他訴，但請求之基
    礎事實同一者，不在此限，民事訴訟法第255條第1項第2款
    定有明文。原告原起訴聲明：確認原告與被告間之董事委任
    關係不存在，嗣具狀變更聲明為：確認原告自民國98年7月2
    8日起與被告間之董事及董事長委任關係不存在（本院卷第1
    12頁），經核均係基於同一基礎事實，應予准許。
貳、實體事項：
一、原告主張：原告於98年間，應被告之實際負責人鄭惠方之邀
    約，交付新臺幣（下同）50萬元及其身分證件予鄭惠方投資
    被告，詎鄭惠方竟擅將原告登記為被告負責人，原告知悉後
    ，於98年7月28日即通知被告終止董事、董事長之委任關係
    ，並以存證信函辭任董事職務，且多次向鄭惠方要求變更登
    記，惟被告未予置理，而原告既登記為被告負責人，後續可
    能因被告欠繳102年至106年之就業保險金、勞工保險費及滯
    納金而使原告有受行政執行署強制執行之可能，核有確認利
    益，為此訴請確認兩造間之董事及董事長委任自98年7月28
    日起即不存在。
二、被告答辯：鄭惠方於98年間邀請原告入股被告，並同意給予
    一席董事席位，原告並交付身分證件及印章予鄭惠方辦理變
    更登記，嗣原告認其不宜擔任董事職務，告知鄭惠方不欲擔
    任董事一職並為辭任之通知，然當時鄭惠方已送件申請變更
    登記，不宜立即再為變更登記。原告迄今雖多次催促被告辦
    理負責人變更登記，惟被告尚未尋得合適之接任人選而遲未
    辦理。答辯聲明：原告之訴駁回。
三、受告知人法務部行政執行署士林分署，經本院為訴訟告知後
    ，未以書狀或言詞為任何陳述。
四、本院判斷：
(一)按法律關係之存在與否不明確，致原告在私法上之地位有受
    侵害之危險，而此危險得以對於被告之確認判決除去者，即
    得依民事訴訟法第247條之規定提起確認之訴（最高法院42
    年度台上字第1031號判決參照）。確認法律關係成立或不成
    立之訴，固以確認現在之法律關係為限，但過去不成立之法
    律關係，延至目前仍繼續不存在時，仍不失為現在之法律關
    係，如對於該法律關係存在與否，有即受確認判決之法律上
    利益者，自非不得對之提起確認之訴（同院98年度台上字第
    32號判決參照）。查被告歷次變更登記表之記載，原告自98
    年7月28日起即擔任董事長迄今（本院卷第64至101頁），而
    依勞工保險條例第17條第2項規定，如被告在原告擔任董事
    長期間，未繳納應繳之勞工保險保險費及滯納金，原告有負
    擔損害賠償責任之危險，原告並提出受告知人對被告所發之
    執行命令，證明被告有未繳納勞工保險條例費用之執行事件
    （本院卷第134頁），則根據上開說明，堪認原告有提起本
    件訴訟以除去上開危險之確認利益。
(二)按公司與董事間之關係，除本法另有規定外，依民法關於委
    任之規定，公司法第192條第3項定有明文。又委任契約依民
    法第549條第1項規定，當事人之任何一方既得隨時終止，則
    當事人為終止之意思表示時，不論其所持理由為何，均應發
    生終止之效力（最高法院85年度台上字第1864號判決參照）
    。經查，原告已於98年7月28日合法通知被告終止董事及董
    事長之委任關係，被告自是日起迄今均係由鄭惠方擔任其實
    際之法定代理人，為兩造所不爭執（本院卷第201、202頁）
    ，受告知人亦無為任何意見表示及爭執，自堪信為真實。從
    而，原告與被告間之董事、董事長委任關係，已於98年7月2
    8日發生終止效力，原告請求確認兩造間之董事及董事長委
    任自98年7月28日起即不存在，為有理由。
五、兩造其餘主張陳述及所提之證據，經審酌後於本件判決結果
    無影響，爰不逐一論述，附此敘明。
六、結論：本件原告之訴為有理由，依民事訴訟法第78條，判決
    如主文。
中　　華　　民　　國　　111 　年　　9 　　月　　16 　 日
                  民事第四庭  法  官  劉家昆
以上正本係照原本作成。
如對本判決上訴，應於判決送達後20日內向本院提出上訴狀，若
委任律師提起上訴者，應一併繳納上訴審裁判費，否則本院得不
命補正逕行駁回上訴。
中　　華　　民　　國　　111 　年　　9 　　月　　16  　日
                              書記官  黎隆勝